# 请问公司提供技术服务，按合同分阶段付款时点确认收入....

提问人：夜语 ghost 时间：2019-06-20 13:01:30
公司提供技术服务，按合同分阶段付款时点和客户签署的进度确认单，结转确认收入，年末时其中一个工作阶段已进行很长时间，可以通过某种方式对该阶段工作确认一部分收入吗？

回答人：chenyiwei
需考虑以下问题：
1 、就该环节的已完成工作，能否合理估计完工进度，客户是否确认，或者有无其他途径获取关于完工进度的外部证据；
2 、就这部分尚未到收款节点的已完成工作，是否已存在对应的收款合同权利，相关款项的回收是否存在重大不确定性；
3 、该环节的已发生和将发生的成本能否可靠计量和估计。

提问人：夜语 ghost 时间：2019-06-20 20:00:47
非常感谢陈老师的回复，该笔业务可以预估尚未发生的成本，结合已发生成本估计完工进度。合同只约定按进度分阶段付款，未提及进度中途的收款权利，但业务履行顺利，不存在款项的回收的重大不确定性。此种情况期末是按完工百分比法结转收入成本更合理些还是把已发生成本归入存货列报更合理？

回答人：chenyiwei
原准则下应按完工百分比法结转收入成本；新准则下需区分是否满足在一段时间内履行履约义务的条件。